【裁判字號】    97,訴,2158
【裁判日期】    970805
【裁判案由】    槍砲彈藥刀械管制等
【裁判全文】
臺灣板橋地方法院刑事判決              97年度訴字第2158號
公  訴  人  臺灣板橋地方法院檢察署檢察官
被      告  乙○○
指定辯護人  柯清貴  律師
上列被告因違反槍砲彈藥刀械管制條例等案件，經檢察官提起公
訴（九十七年度偵字第一三○六四號），本院判決如下：
    主  文
乙○○意圖為自己不法之所有，而搶奪他人之動產，累犯，處有
期徒刑壹年貳月。又未經許可，持有可發射子彈具殺傷力之改造
槍枝，累犯，處有期徒刑貳年，併科罰金新臺幣陸萬元，罰金如
易服勞役，以新臺幣壹仟元折算壹日，扣案之改造槍枝（槍枝管
制編號0000000000號，含彈匣壹個）壹枝沒收。應執
行有期徒刑年，併科罰金新臺幣陸萬元，罰金如易服勞役，以
新臺幣壹仟元折算壹日，扣案之改造槍枝（槍枝管制編號000
0000000號，含彈匣壹個）壹枝沒收。
    事  實
一、乙○○因竊盜案件，經本院以九十四年度易字第二二三號判
    決判處有期徒刑一年確定；因搶奪案件，經本院以九十四年
    度訴字第一二四九號判決判處有期徒刑一年；上開二案件經
    定應執行刑為有期徒刑一年十月；因違反毒品危害防制條例
    案件，經本院以九十四年度訴字第七七九號判決判處應執行
    有期徒刑一年確定，嗣經減刑為有期徒刑六月，接續前開有
    期徒刑一年十月執行，於九十六年八月十三日執行完畢（構
    成累犯）。
二、乙○○仍不知悔改，竟意圖為自己不法之所有，基於搶奪之
    犯意，於九十七年四月二十一日十六時十分許，穿著青黃色
    相間之雨衣、騎乘車牌號碼ＨＰＹ－０６７號普通重型機車
    至臺北縣五股鄉○○路六四巷六號前，趁甲○○促不及防，
    徒手搶奪甲○○所有之手提包一個，內有現金新臺幣（下同
    ）一千二百元、摩托羅拉廠牌行動電話二支、身分證、學生
    證、健保卡與萬泰商業銀行提款卡各一張，得手後逃逸，致
    甲○○摔倒在地，受有腰部擦傷之傷害（所涉傷害部分，未
    據告訴）。
三、乙○○明知可發射子彈具有殺傷力之槍枝為槍砲彈藥刀械管
    制條例所規定之管制物品，非經中央主管機關許可，不得擅
    自持有，竟於九十二年間，在不詳地點，向真實姓名年籍不
    詳、自稱「秀逗」之成年男子取得具有殺傷力之改造手槍（
    槍枝管制編號0000000000號，含彈匣一個）一枝
    ，藏放其位於臺北縣五股鄉○○路六五號二樓住處內。嗣為
    警於九十七年四月二十一日二十三時許，在臺北市○○區○
    ○路二段三二○巷六四號前因搶奪案逮捕乙○○時，扣得雨
    衣一件、安全帽一頂、機車鑰匙一支、現金一百元，並主動
    向警方申告持有槍枝，於同日二十三時五十分許，帶同警方
    在上開住處查扣上開改造手槍。
四、案經臺北縣政府警察局蘆洲分局報請臺灣板橋地方法院檢察
    署檢察官偵查起訴。
    理  由
一、按被告以外之人於審判外之陳述，雖不符前四條之規定，而
    經當事人於審判程序同意作為證據，法院審酌該言詞陳述或
    書面陳述作成時之情況，認為適當者，亦得為證據；當事人
    、代理人或辯護人於法院調查證據時，知有第一百五十九條
    第一項不得為證據之情形，而未於言詞辯論終結前聲明異議
    者，視為同意作為證據，刑事訴訟法第一百五十九條之五第
    一項、第二項分別定有明文。查，下列所引用之證據，被告
    、辯護人當庭表示不爭執該等陳述之證據能力，有準備程序
    、審判筆錄在卷可考，檢察官、被告及辯護人於調查該等證
    據時，已明示同意為同意將該陳述作為證據，且審酌該等言
    詞陳述作成時，並無證明力明顯過低或證據係違法取得等情
    況，均得為證據，先予敘明。
二、訊據被告乙○○對於上開犯罪事實，於警詢、偵查及審理中
    均坦承不諱，所犯搶奪犯行犯行，核與被害人甲○○於警詢
    、偵查中指述相符、證人許瑞源於警詢中證述一致，並有贓
    物認領保管單一紙、監視器照片二張、扣案之雨衣一件、安
    全帽一頂、車籍查詢－基本資料詳細畫面一紙足以佐證。槍
    枝部分，扣案之改造槍枝（槍枝管制編號00000000
    00號）一枝，送內政部警政署刑事警察局鑑定，為改造手
    槍，係仿ＦＮ廠１９１０型半自動手槍製造之槍枝，換裝土
    造金屬槍管而成，擊發功能正常，可擊發適用子彈使用，認
    具殺傷力，有該局九十七年五月一日刑鑑字第○九七○○六
    二二四八號槍彈鑑定書可證。被告自白核與事實相符，堪予
    認定，本件事證明確，應依法論科。
三、核被告乙○○就犯罪事實二所為，係犯刑法第三百二十五條
    第一項搶奪罪；犯罪事實三所為，係犯槍砲彈藥刀械管制條
    例第八條四項未經許可持有改造手槍罪。本件被告開始持有
    扣案槍枝之時間，始於九十二年間，修法前即已持有扣案槍
    枝，然其持有行為既延續至該條例修正施行時仍未終止，仍
    應逕依槍砲彈藥刀械管制條例修正後關於未經許可持有其他
    可發射金屬或子彈具有殺傷力各式槍砲之規定論處，自不因
    其持有行為之始係在修法前或修法後而有所異。被告所犯上
    開二罪，犯意有別、行為互殊，應分論併罰。被告有事實欄
    一所述之犯罪科刑紀錄，有臺灣高等法院被告前案紀錄表可
    參，其受有期徒刑執行完畢後五年內故意再犯本件有期徒刑
    以上之二罪，均為累犯，依刑法第四十七條第一項規定加重
    其刑。又查，警方因被告涉嫌搶奪罪嫌而加以逮捕，贓物未
    完全取出，懷疑藏放於被告住處內，是警方徵詢被告是否同
    意搜索住處之目的在於找尋贓物，警方在查悉被告持有改造
    槍枝前，被告主動申告持有改造槍枝犯行，且警方確實依據
    被告陳述之位置起出扣案槍枝等情，有警員林輝旭於本院審
    理中證述可憑，是被告在偵查機關尚未知悉犯罪嫌疑人為何
    人前，主動申告持有改造槍枝之犯行，雖不符合槍砲彈藥刀
    械管制條例第十八條第一項之情形，仍得依刑法第六十二條
    規定自首規定減輕其刑，持有改造槍枝犯行，依法先加重後
    減輕。爰審酌被告先前已有搶奪前科，竟不思向上，飛車搶
    奪他人財物，危害社會安寧秩序，對被害人造成身心及財產
    上損害，又值此槍彈氾濫之際，非法持有改造手槍，所為對
    社會治安潛藏高度危險，惟尚未有其他實害行為，暨其犯罪
    之動機、目的、手段及犯罪後坦承犯行態度良好等一切情狀
    ，分別量處如主文所示之刑，並就罰金部分諭知易服勞役之
    折算標準，以示懲戒。末查，仿ＦＮ廠１９１０型半自動手
    槍製造之槍枝，換裝土造金屬槍管而成之改造手槍一枝（槍
    枝管制編號0000000000號，含彈匣一個），確係
    槍砲彈藥刀械管制條例第四條第一項第一款所定之槍枝，業
    如前述，均屬違禁物，不問屬於犯人與否，應依刑法第三十
    八條第一項第一款規定，宣告沒收。至於扣案之機車鑰匙、
    雨衣、安全帽，為被告平日生活用品，與本件搶奪犯行，並
    無直接關連性，不予宣告沒收。
據上論斷，應依刑事訴訟法第二百九十九條第一項前段，槍砲彈
藥刀械管制條例第八條第四項，刑法第十一條前段、第三百二十
五條第一項、第四十七條第一項、第六十二條前段、第五十一條
第五款、第四十二條第三項、第三十八條第一項第一款，判決如
主文。
本案經檢察官顏妃琇到庭執行職務。
中    華    民    國    97    年    8     月    5     日
                  刑事第八庭審判長法  官  潘翠雪
                                  法  官  王士珮
                                  法  官  絲鈺雲
上列正本證明與原本無異。
如不服本判決，應於判決送達後十日內敘明上訴理由，向本院提
出上訴狀（應附繕本），上訴於臺灣高等法院。
                                  書記官  周玉茹
中    華    民    國    97    年    8     月    6     日
附錄本案論罪科刑法條全文：
刑法第三百二十五條
意圖為自己或第三人不法之所有，而搶奪他人之動產者，處六月
以上五年以下有期徒刑。
因而致人於死者，處無期徒刑或七年以上有期徒刑，致重傷者，
處三年以上十年以下有期徒刑。
第一項之未遂犯罰之。
槍砲彈藥刀械管制條例第八條
未經許可，製造、販賣或運輸鋼筆槍、瓦斯槍、麻醉槍、獵槍、
空氣槍或第四條第一項第一款所定其他可發射金屬或子彈具有殺
傷力之各式槍砲者，處無期徒刑或五年以上有期徒刑，併科新臺
幣一千萬元以下罰金。
未經許可，轉讓、出租或出借前項所列槍枝者，處五年以上有期
徒刑，併科新臺幣一千萬元以下罰金。
意圖供自己或他人犯罪之用，而犯前二項之罪者，處無期徒刑或
七年以上有期徒刑，併科新臺幣一千萬元以下罰金。
未經許可，持有、寄藏或意圖販賣而陳列第一項所列槍枝者，處
三年以上十年以下有期徒刑，併科新臺幣七百萬元以下罰金。
第一項至第三項之未遂犯罰之。


司法院資訊處製作；財團法人民間司法改革基金會備份。
